臺灣屏東地方法院刑事判決　　　　　　　　　　　　九十一年度交易字第一一二號
　　公　訴　人　臺灣屏東地方法院檢察署檢察官
　　被　　　告　丙○○
右列被告因過失傷害案件，經檢察官提起公訴（九十一年度偵字第一一四四號），本
院判決如左：
     主  文
丙○○因過失傷害人，處拘役伍拾日，如易科罰金，以參佰元折算壹日。
     事  實
一、丙○○於民國九十年十月三十一日二十時三十分許，駕駛車牌號碼Ｄ七—四六０
    ０號自小客車，沿屏東縣萬丹鄉○○路由南往北行駛，途經設有閃光紅燈之該路
    與萬壽路一段之交岔路口時，本應注意汽車行駛時，駕駛人遇閃光紅燈應減速接
    近，先停止於交岔路口前，讓幹線道車優先通行後認為安全時，方得續行，而當
    時天候為晴天，光線為夜間有照明路段，並無不能注意之情事，卻未停止於交岔
    路口前看清楚來往車輛，即貿然駛入上開交岔路口準備左轉萬壽路；適有甲○○
    騎乘車牌號碼ＲＪＲ—０六九號機車，沿時速限制六十公里之萬壽路由西往東方
    向行駛，行經設有閃光黃燈之上開交岔路口時，亦疏未注意依閃光黃燈之指示，
    應減速接近，注意安全，小心通過，仍以時速五十公里之速度行進，於上開路口
    撞及丙○○所駕駛之上開小客車右前車頭，甲○○因而人車倒地，受有頭部外傷
    、右膝挫傷、右肘及手挫傷、右踝扭傷及血腫等傷害。
二、案經甲○○訴由屏東縣警察局屏東分局報請台灣屏東地方法院檢察署檢察官偵查
    起訴。
     理  由
一、被告丙○○對於在右揭時、地發生車禍一事坦承不諱，惟矢口否認其有何過失，
    辯稱：當時車輛是停止在路口前的，是告訴人來撞伊小客車車頭的等語。經查，
    右開事實，業據告訴人甲○○指述歷歷，再觀之卷附道路交通事故調查報告表，
    告訴人之機車於肇事現場留下自萬壽路一段機車道起由西向東方向長約七點五公
    尺之刮地痕，該刮地痕之起點距離萬壽路慢車道與快車道分界線約有二公尺之寬
    度、距離萬壽路邊線有三點五公尺之寬度，顯見被告所駕駛之自小客車與告訴人
    所騎乘之機車之撞擊點應已在萬壽路上，若被告確如其所辯稱有停止於交岔路口
    前，當不至於與行駛於萬壽路上之告訴人機車發生擦撞，更何況被告之自小客車
    右前保險桿擦撞告訴人機車，此有被告自小客車之相片在卷可參，據此推斷，被
    告當時已進行左轉之中（如被告當時係靜止狀態，撞及部位應在左側車身或左方
    保險桿附近），是被告上開所辯，實屬卸責之詞，不足採信，是被告於交岔路口
    前未確實停車讓幹道車先行之事實，應無疑義。又按汽車行駛至交岔路口時，應
    遵守燈光號誌行進、轉彎，若行駛方向之燈光號誌為閃光紅燈時，表示應「停車
    再開」，亦即車輛應減速接近，先停止於交岔路口前，讓幹道車優先通行後認為
    安全時，方得續行，道路交通安全規則第一百零二條第一項第一款及道路交通標
    誌標線號誌設置規則第二百十一條分別定有明文。本件肇事地點為一設有閃光號
    誌之交岔路口，被告之行車方向為閃光紅燈，告訴人之行車方向為閃光黃燈，此
    有道路交通調查報告表在卷可參，並經證人乙○○即現場處理事故之員警結證屬
    實，被告丙○○行經上開路口，並未減慢車速、停於路口，猶貿然前行，已如前
    述，故其顯有違反上述交通安全規則之行為至明。復依道路交通事故調查報告表
    記載：當時情形，閃光號誌正常且無障礙物遮蔽，夜間有照明，天候尚好，無雨
    霧及強風，被告丙○○為領有駕駛執照之人（見卷附駕駛執照一件），若稍加注
    意應可避免本次事故之發生，故依其主、客觀條件下，均無不能注意之情事，竟
    疏於注意減速停車暫讓來車先行，即貿然前行以致肇事，致告訴人甲○○受傷，
    其有過失已灼然甚明，被告辯稱其無過失責任云云，顯非可採。況本件事故經送
    臺灣省車輛行車事故覆議鑑定委員會鑑定結果，亦認為「一、丙○○於夜間駕駛
    自小客車，行經閃光紅燈號誌路口，支線道車未暫停讓幹線道車先行，為肇事主
    因。二、甲○○於夜間駕駛重機車，行經閃光黃燈號誌路口，未減速慢行小心通
    過，為肇事次因。」，此有臺灣省車輛行車事故覆議鑑定委員會九十一年五月十
    五日府覆議字第九一０五七一號鑑定意見書一份在卷可稽，此為鑑定機關本於專
    業知識及經驗所得之結論，自可憑信，益見被告有過失責任。又告訴人甲○○騎
    乘機車，於設有閃光黃燈之路口，亦疏未減速接近，注意安全，小心通過，猶以
    時速五十公里之車速前進，亦有較輕之過失責任，但其二人之過失行為既併合為
    本件車禍事故發生之原因，被告之過失責任仍不得因之抵銷或解免。而告訴人甲
    ○○因本件車禍事故受有頭部外傷、右膝挫傷、右肘及手挫傷、右踝扭傷及血腫
    等傷害，有茂隆骨科醫院診斷證明書一紙在卷可參，因此告訴人所受傷害與被告
    之過失行為之間具有相當因果關係，亦堪予認定。本件事證明確，被告犯行應可
    認定。
二、核被告丙○○所為，係犯第二百八十四條第一項前段之過失傷害罪。被告肇事後
    將告訴人送醫後，附近民眾提供車號予處理警員，警員乃根據車號查出肇事之人
    為被告，並通知其前來製作筆錄，已據證人即處理員警乙○○證述屬實，因此本
    件自無自首之適用。爰審酌被告之素行、過失程度、告訴人受傷之狀況、及告訴
    人亦同有過失責任，暨被告犯罪後態度等一切情狀，量處如主文所示之刑，並諭
    知易科罰金之折算標準。
據上論斷，應依刑事訴訟法第二百九十九條第一項前段，刑法第二百八十四條第一項
前段、第四十一條第一項前段，罰金罰鍰提高標準條例第一條前段、第二條，判決如
主文。
本件經檢察官葉容芳到庭執行職務。
中      華      民      國    九十一    年      七      月    二十五    日
                                     臺灣屏東地方法院交通法庭
                                         審判長法  官黃國永
                                               法  官余德正
                       法  官陳姵君
右正本證明與原本無異。
如不服本判決應於收受本判決後送達後十日內向本院提出上訴書狀，其未敘述上訴理
由者，並得於提起上訴後十日內向本院補提理由書狀（均須按他造當事人之人數附繕
本 ）「切勿逕送上級法院」
                                          書記官   蔡德章
中      華      民      國      九十一      年      七    月  二十五    日
得上訴
附錄：
中華民國刑法第二百八十四條
因過失傷害人者，處六月以下有期徒刑、拘役或五百元以下罰金，致重傷
者，處一年以下有期徒刑、拘役或五百元以下罰金。
從事業務之人，因業務上之過失傷害人者，處一年以下有期徒刑、拘役或
一千元以下罰金，致重傷者，處三年以下有期徒刑、拘役或二千元以下罰
金。
